臺灣高雄地方法院刑事判決　　　　　　　　　　　　　九十一年度易字第三五八號
　　公　訴　人　臺灣高雄地方法院檢察署檢察官
　　被　　　告　乙○○
右列被告因違反電子遊戲場業管理條例案件，經檢察官聲請簡易判決處刑（九十年度
偵字第二一四六四號）及移送併案審理（九十年度偵字第二二七七一號），本院旗山
簡易庭認不宜以簡易判決處刑，簽移本院改依通常程序審理，茲判決如左：
    主  文
乙○○違反未依電子遊戲場業管理條例規定辦理營利事業登記，而經營電子遊戲場業
，處拘役伍拾玖日，如易科罰金，以參佰元折算壹日。電子遊戲機「超世紀賓果」參
台（含ＩＣ板參塊）、「春秋二代」壹台（含ＩＣ板壹塊）、「大舞台」貳台（含Ｉ
Ｃ板貳塊）、「滿貫大亨」參台（含ＩＣ板參塊）、「動物奇觀」壹台（含ＩＣ板壹
塊）、「大舞台」貳台（含ＩＣ板貳塊）、「孔雀王二代」壹台（含ＩＣ板壹塊）、
「滿貫大亨」壹台（含ＩＣ板壹塊）、「王牌」壹台（含ＩＣ板壹塊）均沒收。
    事  實
一、乙○○明知未向主管機關辦理營利事業登記，不得經營電子遊戲場業，竟基於違
    法營業之犯意，自民國九十年十月一日起迄同年月十三日止，在高雄縣鳳山市○
    ○路二十七號其所經營之順昌超商內，擺設利用電腦操縱，以產生或顯示聲光影
    像、圖案、動作之電子遊戲機具「超世紀賓果」三台、「春秋二代」一台、「大
    舞台」二台、「滿貫大亨」三台、「動物奇觀」一台等共十台，供不特定之人打
    玩，並以此為營業。嗣於同年十月十三日凌晨零時五十分許，適有顧客甲○○在
    上址打玩「超世紀賓果」時，為警當場查獲；復基於同一營業犯意，自九十年十
    月初某日起迄同年十一月二十八日止，在高雄市○○區○○路三十七號三十七號
    一樓其所經營之「好友超商」內，擺設利用電腦操縱，以產生或顯示聲光影像、
    圖案、動作之電子遊戲機具「大舞台」二台、「孔雀王二代」一台、「滿貫大亨
    」一台、「王牌」一台等共五台，供不特定之人打玩，並以此為營業。嗣於同年
    十一月二十八日下午五時三十五分許，經警方臨檢查獲，並扣得上開其所有供經
    營用之電子遊戲機具共五台（含ＩＣ板五塊）。
二、案經高雄縣政府函請臺灣高雄地方法院檢察署檢察官偵查起訴及移送併案審理。
    理由
一、訊據被告對於右揭未申請經營電子遊戲業之營利事業登記證，即在所經營之二間
    超商內擺設前開電子遊戲機具供不特定人打玩等事實固不諱言，惟矢口否認有何
    違反電子遊戲場業管理條例之犯行，辯稱：伊於擺設時，並不知要申請許可，係
    被查獲後才知道此事云云。經查：被告乙○○因欲經營玩具、娛樂用品等零售業
    ，分別於九十年五月十日及同年八月二日，向高雄市政府申請營利事業登記證，
    有高雄市政府高市建二商字第一三三九九七二九號營利事業登記證及營利事業登
    記抄本各一紙在卷可佐，於上開二張登記證營業項目欄中均明確註明：電子遊藝
    場業除外之字樣；復參以被告除申請上開二張營利事業登記證外，尚有申請二張
    經營便利商店業之營利事業登記證，其既知經營超商及販賣玩具等零售業均需申
    請登記，當知欲經營電子遊戲業之營利事業時，亦需申請營利事業登記，是被告
    乙○○辯稱伊並不知要申請許可云云，顯係事後卸責之詞，不足採信。此外，並
    有證人即現場打玩之顧客甲○○於警、偵訊及本院調查時到庭證述綦詳，復有臨
    檢紀錄表二份、照片六張、高雄市政府營利事業登記證、營利事業登記抄本各一
    份及照片一幀在卷以及電子遊戲機五台扣案可資佐證。本件事證明確，被告之犯
    行足堪認定。
二、按所謂電子遊戲場業，依電子遊戲場業管理條例第三條規定，係指設置電子遊戲
    機供不特定人益智娛樂之營業事業。換言之，僅須設置電子遊戲機供人娛樂以營
    利者，即屬電子遊戲場業管理條例所指之電子遊戲場業，其規模及所設置之電子
    遊戲機之數量如何，則非所問，此可參酌經濟部八十九年六月三十日經八九商字
    第八九０一八五三六號函。再者，依該條例第十六條規定，非電子遊戲場業之其
    他營利事業，不得就其營業場所，供他人設置電子遊戲機營業，如違反該條規定
    ，依第二十八條規定處行為人新臺幣十萬元以上五十萬元以下罰鍰，並限期令其
    改善，是在非電子遊戲場業之其他營利事業場所設置電子遊戲機以營利者，仍屬
    該條例規範之範疇，益徵該條例所指之電子遊戲場業並不專以設置電子遊戲機供
    人娛樂為限，在非電子遊戲場業之其他營利事業場所設置者仍屬之。是如係在非
    電子遊戲場業之營業場所附帶擺設電子遊戲機供人娛樂者，仍屬該條例第三條所
    指之「設置電子遊戲機供不特定人益智娛樂之營利事業」，依該條例第十五條規
    定，仍應辦理營利事業登記後，始得營業（前開經濟部函參照）。換言之，所謂
    電子遊戲場業，僅須有設置電子遊戲機供人為益智娛樂者即屬之，至其係專以提
    供電子遊戲機供人娛樂或在非電子遊戲場業之營業場所附帶提供電子遊戲機供人
    娛樂或所設置電子遊戲機數量多寡等，應非所問。故在非電子遊戲場業之營利場
    所附帶擺設電子遊戲機供人娛樂者，不問其所設置之電子遊戲機數量多寡，仍須
    依該條例第十五條規定，辦理營利事業登記後始得擺設，否則仍應依該條例第二
    十二條論罪。核被告乙○○所為，係違反電子遊戲場業管理條例第十五條規定，
    應依同條例第二十二條規定論處。被告自九十年十月一日起迄同年月十三日止，
    以及自九十年十月初某日起迄同年十一月二十八日止，未辦理營利事業登記即於
    上開二址經營電子遊戲場業，核其犯罪性質，係基於同一違規營業之犯意而為之
    ，應僅成立一電子遊戲場業管理條例第二十二條之罪。被告自九十年十月初某日
    起迄同年十一月二十八日止之違反電子遊戲場業犯行，雖未據起訴，然與公訴事
    實具實質上一罪關係，已如前述，復經檢察官函送併案審理，本院自得併予審理
    ，附此敘明。爰審酌被告尚無犯罪前科，素行尚佳，有臺灣高等法院被告全國前
    案紀錄表一份存卷可按，及其犯罪之動機、目的、所擺設之電子遊戲機台為共十
    五台，擺設之時間、對於社會秩序所生危害之程度，及被告犯罪後供認大部分犯
    行態度良好等一切情狀，量處如主文所示之刑，並諭知易科罰金之折算標準，以
    為懲儆。
三、被告第一次違規營業經查獲之電子遊戲機「超世紀賓果」三台、「春秋二代」一
    台、「大舞台」二台、「滿貫大亨」三台、「動物奇觀」一台（內各含ＩＣ板一
    塊）雖未扣案，及第二次查獲扣案之「大舞台」二台、「孔雀王二代」一台、「
    滿貫大亨」一台、「王牌」一台（各含ＩＣ板一塊），係被告所有供犯罪所用之
    物，業據被告自承在卷，均應依刑法第三十八條第一項第二款之規定，宣告沒收
    。
據上論斷，應依刑事訴訟法第四百五十二條、第二百九十九條第一項前段，電子遊戲
場業管理條例第二十二條，刑法第十一條前段、第四十一條第一項前段、第三十八條
第一項第二款，罰金罰鍰提高標準條例第二條，判決如主文。
本案經檢察官王柏敦到庭執行職務。
中     華     民     國      九十一     年     六     月     二十八     日
                                  臺灣高雄地方法院刑事第六庭
              審判長   法  官     趙家光
                                               法  官     周玉群
                                               法  官     邱泰錄
右正本證明與原本無異。
如不服本判決，應於判決送達後十日內，向本院提出上訴狀。
                                               書記官     林慧君
中    華    民    國      九十一      年      六     月    二十八      日
【附錄本案論罪科刑法條】
電子遊戲場業管理條例第十五條：
未依本條例規定辦理營利事業登記者，不得經營電子遊戲場業。
電子遊戲場業管理條例第二十二條：
違反第十五條規定者，處行為人一年以下有期徒刑、拘役或科或併科新臺幣五十萬元
以上二百五十萬元以下罰金。
